【裁判字號】    90,交上訴,530
【裁判日期】    900614
【裁判案由】    公共危險等
【裁判全文】
臺灣高等法院臺南分院刑事判決               九十年度交上訴字第五三號  Ｇ
      上  訴  人
      即  被  告  甲  ○  ○
      選任辯護人  鄭  和  傑
右上訴人因過失致死等案件，不服臺灣臺南地方法院八十九年度交訴字第四一四號中
華民國九十年二月二十二日第一審判決（起訴案號：臺灣臺南地方法院檢察署八十九
年度偵字第一○八六七號），提起上訴，本院判決如左：
      主      文
上訴駁回。
      事      實
一、甲○○於民國（下同）八十九年六月二十一日下午一時四十分許，於酒後已不能
    安全駕駛交通工具之狀態下，竟仍駕駛車號ＴＷ─一二００號之自用小貨車，沿
    台南縣歸仁鄉大潭村往六甲鄉由南向北方向行駛，行經六甲鄉○○街與外環道路
    口處，本應隨時注意車前狀況，並隨時採取必要之安全措施，且依當時之情形並
    無不能注意之情事，竟仍疏未注意，適馬振義騎乘車號ＮＨＬ─二七七號之重型
    機車自對向駛來，於左轉時，亦未依規定讓直行車先行，致兩車當場撞及肇事，
    使馬振義受有失血性休克及胸腹部壓擠傷合併骨折而當場死亡。甲○○於肇事後
    ，竟逃逸現場，嗣於同日下午五時五十分許，為警循線查獲，並測得其吐氣酒精
    濃度每公升達０．四毫克。
二、案經臺灣臺南地方法院檢察署檢察官自動檢舉偵查起訴。
      理      由
一、訊據上訴人即被告甲○○固坦承於右揭時、地駕駛之自用小貨車，與被害人馬振
    義所騎乘之重型機車自發生碰撞並致被害人死亡之事實，惟矢口否認有肇事前喝
    酒事實，且辯稱：伊看到被害人時，已撞到其車後輪。當時有回頭看被害人車子
    尚未倒下，仍坐在車子上，認為沒有怎樣就離開而非逃逸云云。
二、經查，右揭事實業據告訴人馬同志指訴甚詳，復有警製道路交通事故調查報告表
    、吐氣所含酒精成份測定值表各一紙及現場照片多張附卷可稽，且馬振義確因本
    件車禍死亡，亦經檢察官督同檢驗員到場相驗屬實，製有勘驗筆錄、驗斷書、相
    驗屍體証明書附卷足憑。被告於警訊及檢察官訊問時均坦承已有喝酒（偵卷第七
    頁、第二十一頁反面），雖證人乙○○於本院證述：「當天中午十二點半左右我
    與甲○○回到我家要拿工具，我沒有與他一起回南科。……從南科到我家開車約
    一個小時左右。約下午一點半左右回到我家。……拿工具後甲○○有馬上回到南
    科工地，因師傅等著要工具。」等語（本院卷第三十六頁），以圖證明被告於肇
    事前未曾喝酒，因與被告於偵查中供述伊有喝酒不符（偵卷第七頁、二十一頁反
    面），顯非可採。又被告雖供稱其無逃逸，惟無證人可以證明被害人於事故發生
    時，仍坐在機車上，其辯稱無肇事逃逸，亦屬卸責之詞，不足採信。
三、按汽車駕駛人飲酒後吐氣所含酒精成份超過每公升０、二五毫克以上者，不得駕
    車，又汽車之行車速度，在郊外道路不得超過四十公里且汽車行駛時，駕駛人應
    注意車前狀況，道路交通安全規則第一百十四條第二款、第九十三條第一項第三
    款、第九十四條第三項分別定有明文，被告駕車自應注意上揭規定，且依當時情
    形又無不能注意之情事，竟疏未注意，酒後駕車（吐氣所含酒精成份高達每公升
    ０‧四毫克），行經郊外道路超速行駛且未注意車前狀況因而肇事，其有過失甚
    為顯然。況本件經送台灣省台南區車輛行車事故鑑定委員會鑑定結果，亦同此認
    定，有該鑑定委員會八十九年九月一日南鑑字第八九０八四０號鑑定意見書乙份
    在卷可稽，益證被告確有過失，雖馬振義騎車未依規定右轉及未讓直行車先行，
    於本件事故之發生同為肇事原因亦與有過失，惟僅與被告之過失併合而為肇事之
    原因，被告之刑責自不能因此相扺獲得減免，僅可供量刑之斟酌而已。事證明確
    ，被告過失致死及重大違背安全駕駛、肇事逃逸等罪行，均堪認定。
四、核被告所為，係犯刑法刑法第一百八十五條之三重大違背安全駕駛罪、第一百八
    十五條之四肇事遺棄罪、第二百七十六條第一項之過失致死罪。又被告酒醉駕車
    並因而致人死亡，應依道路交通管理處罰條例第八十六條第一項規定，就過失致
    死罪部分加重其刑。，其所犯上開三罪間，罪名不同，罪質互異，應予分論併罰
    。
五、原審適用刑法刑法第一百八十五條之三、第一百八十五條之四、第二百七十六條
    第一項，道路交通管理處罰條例第八十六條第一項審酌被告之品性、過失程度、
    犯罪所生危害，犯後已賠償被害人家屬新臺幣貳百六十萬元達成民事和解（有調
    解書一件在卷可按）等一切情狀，就服用酒類，不能安全駕駛動力交通工具而駕
    駛部份量處有期徒刑陸月，又就駕駛動力交通工具肇事，致人死傷而逃逸部份量
    處有期徒刑貳年。就因過失致人於死部份量處有期徒刑壹年。並定應執行有期徒
    刑參年肆月核其認事用法，並無違誤。被告上訴意旨，仍執陳詞否認服用酒類，
    不能安全駕駛動力交通工具而駕駛及肇事逃逸，並指過失致死部份量刑過重，非
    有理由，應予駁回。
據上論結，應依刑事訴訟法第三百六十八條，判決如主文。
本案經檢察官蘇南桓到庭執行職務。
中    華    民    國      九十      年      六      月        十四      日
                                  臺灣高等法院臺南分院刑事第二庭
                                      審判長法官  游    明    仁
                                            法官  陳    清    溪
                                            法官  蘇    重    信
右正本證明與原本無異。
如不服本判決，應於判決送達後十日內向本院提出上訴狀，其未敘述理由者並應於提
出上訴狀後十日內向本院補提理由書（應附繕本)。
                                      法院書記官  李    珍    鳳
中    華    民    國      九十      年      六      月        十五      日
附錄本案論罪科刑法條全文：
刑法第一百八十五條之三
  服用毒品、麻醉藥品、酒類或其他相類之物，不能安全駕駛動力交通工具而駕駛者
，處一年以下有期徒刑、拘役或三萬元以下罰金。
刑法第一百八十五條之四
  駕駛動力交通工具肇事，致人死傷而逃逸者，處六月以上五年以下有期徒刑。
刑法第二百七十六條第一項：
  因過失致人於死者，處二年以下有期徒刑、拘役或二千元以下罰金。


司法院資訊處製作；財團法人民間司法改革基金會備份。
